臺灣彰化地方法院員林簡易庭小額民事判決
110年度員小字第226號
原      告  富邦產物保險股份有限公司

法定代理人  羅建明  
訴訟代理人  林揚軒  
            林俞佐  
            何正偉  
被      告  蕭聖民  

訴訟代理人  張哲源  
上列當事人間請求損害賠償事件，本院於民國110年8月3日言詞
辯論終結，判決如下：
    主    文
原告之訴駁回。
訴訟費用新臺幣1,000元由原告負擔。
    理由要領
一、原告主張：被告於民國108年4月29日12時14分許，駕駛車牌
    號碼000-0000號自用小客車（下稱肇事車輛），行經彰化縣
    ○○鄉○○路0段000號前時，因迴轉不當之過失，不慎撞擊由原
    告所承保、訴外人李景豪所有並駕駛之車牌號碼000-0000號
    普通重型機車（下稱系爭車輛），致系爭車輛受損。系爭車
    輛經送廠修復，原告已依約賠付新臺幣（下同）20,000元，
    依保險法第53條第1 項之規定取得代位求償權，爰依民法第
    184條第1項前段、第191條之2前段及保險法第53條第1項之
    規定提起本件訴訟等語。並聲明：被告應給付原告20,000元
    ，及自起訴狀繕本送達翌日起至清償日止按週年利率5％計算
    之利息。
二、被告答辯：本件已經於108年9月24日與李景豪調解成立，並
    且已經在108年10月1日匯款清償李景豪等語。並聲明：原告
    之訴駁回。
三、本院判斷：
（一）原告主張上開事實，業據其提出道路交通事故現場圖、現
      場照片、系爭車輛行車執照、機車險理賠申請書、估價單
      、免用統一發票收據、車損照片為證（見員小卷第17至31
      頁），並經本院向彰化縣警察局彰化分局調取道路交通事
      故初步分析研判表、道路交通事故現場圖、調查報告表（
      一）、（二）-1、談話紀錄表、當事人酒精測定紀錄表、
      交通事故照片、監視器翻拍照片等資料核閱屬實（見員小
      卷第63至89頁），且為被告所不爭執，應堪信為真實。
（二）按民法為保險法之補充法，保險法無規定者，自應適用民
      法有關之規定。故保險人依保險法第53條第1項之規定行
      使法定代位權，固應依民法第297條第1項之規定，於通知
      第三人後，始對該第三人發生效力。但在未對第三人為保
      險代位之通知前，第三人對被保險人所為之清償 (賠償損
      失) ，亦難謂為無效而不生損害賠償義務消滅之效力 (民
      法第310條第1項第2款規定) ，該第三人即得適用民法第2
      99條第1項規定，援引其於受通知時所得對抗被保險人之
      事由，對抗保險人（最高法院87年度台上字第280號、89
      年度台上字第1853號判決意旨參照）。
（三）經查，本件被告答辯稱已於108年9月24日與李景豪調解成
      立，並於108年10月1日清償李景豪等情，有本院108年度
      彰司調字第908號調解程序筆錄為證（見員小卷第101至10
      3頁），且為兩造所不爭執，應堪予以認定。又上開調解
      程序筆錄中，其第1項內容為：「聲請人（即本件被告）
      願於民國108年11月11日前給付相對人新台幣（下同）伍
      拾伍萬元整。上開金額包括強制汽車責任保險法規定之給
      付，但不含失能給付，強制汽車責任保險法規定之失能給
      付則由相對人另行請求，並含相對人所有之車輛損失（即
      車牌號碼：000-0000）。並同意直接匯入相對人所指定之
      帳戶中。」亦即，上開調解成立之內容包含系爭車輛之損
      害，李景豪於被告108年10月1日清償後，無從再向被告請
      求損害賠償。又原告於108年7月4日向李景豪給付保險金
      後，李景豪就本件事故對被告之損失賠償請求權，依保險
      法第53條第1項規定於原告賠付之範圍內移轉於原告，然
      原告於110年4月27日始具狀提起本件訴訟（參見員小卷第
      11頁「民事起訴狀」上本院收狀戳章），於110年5月18日
      始生起訴狀繕本合法送達之效力（見員小字第39頁之送達
      證書），而原告又未能就被告清償上開系爭車輛之損害賠
      償債權前已就債權讓與之事實通知被告之情舉證以實其說
      ，足認被告於110年5月18日始受到本件債權讓與之通知，
      則依前揭說明，被告自得以前揭其得對抗李景豪之事由對
      抗原告，原告無從再向被告請求損害賠償。
（四）原告雖聲請通知李景豪到庭作證，然原告敘明乃係為了確
      保被告之後可向李景豪訴追之權利，而本件李景豪對於被
      告此部分之債權已因清償而消滅等情業已如前所述，故本
      院認此部分之證人即無調查之必要，依民事訴訟法第286 
      條但書規定，自無庸予以調查，併此敘明。
四、結論：本件原告依民法第184條第1項前段、第191條之2前段
    及保險法第53條第1項之規定請求被告給付20,000元及利息
    ，為無理由，應予駁回。
五、本件事證已臻明確，兩造其餘攻擊防禦方法及所提證據，經
    審酌後認與判決結果不生影響，爰不逐一論述。
六、訴訟費用負擔之依據：民事訴訟法第78條。
中　　華　　民　　國　　110 　年　　8 　　月　　17　　日
        　　　員林簡易庭　法  官　徐啓惟　　　　　
以上正本係照原本作成。
如對本判決不服，得於送達後20日內以判決違背法令為理由，向
本院提起上訴狀(須附繕本)。
中    華    民    國   110    年    8    月     17    日
　　　　　　　　　　　　　書記官  張清秀